臺灣桃園地方法院民事簡易判決
111年度桃保險簡字第90號
原      告  華南產物保險股份有限公司

法定代理人  陳文智  
訴訟代理人  張嘉琪  
被      告  蔡志宏  
上列當事人間請求損害賠償事件，本院於民國111年7月6日言詞
辯論終結，判決如下：
    主    文
一、被告應給付原告新臺幣105,091元，及自民國一一一年三月
    二十六日起至清償日止，按年息百分之五計算之利息。
二、訴訟費用（除減縮部分）由被告負擔。
三、本判決得假執行。
    事實及理由
壹、程序方面：
一、按簡易訴訟之訴狀送達後，原告不得將原訴變更或追加他訴
    ，但擴張或減縮應受判決事項之聲明者，不在此限，民事訴
    訟法第436 條第2 項適用第255 條第1 項但書第3 款定有明
    文。經查，原告起訴請求：「被告應給付原告新臺幣（下同
    ）312,124元，及自起訴狀繕本送達翌日起至清償日止，按
    週年利率5 ％計算之利息」（見本院卷第3頁），嗣於民國11
    1年7月6日言詞辯論期日變更訴之聲明為：「被告應給付原
    告105,091元，及自繕本送達翌日起至清償日止，按週年利
    率5 ％計算之利息」（見本院卷第55頁），核為減縮應受判
    決事項之聲明，應予准許。
二、被告經合法通知，無正當理由而未於言詞辯論期日到場，且
    核無民事訴訟法第386 條所列各款情形，爰依民事訴訟法第
    436條第2項、第385條第1項前段之規定，依原告之聲請（見
    本院卷第55頁背面），由其一造辯論而為判決。
貳、實體方面：
一、原告主張：被告於110年1月20日17時51分許前某時，駕駛車
    牌號碼00-0000號自用小客車（下稱肇事車輛），沿桃園市
    桃園區中正路由同德二街往慈文路之方向行駛，於同日17時
    51分許，行經同市區○○路000號之慈文國中前時，因未保持
    行車安全距離而自後撞擊由原告所承保、並由訴外人郭丙榮
    所駕駛之車牌號碼000-0000號自用小客車（下稱系爭車輛）
    ，致系爭車輛受有損害，而需支出修繕費用312,124元（含
    鈑金費用39,367元、烤漆費用42,720元及零件費用230,037
    元），後原告依約給付上開修繕費用，並計算、扣除零件折
    舊之費用後，爰依民法侵權行為及保險代位之法律關係，提
    起本件訴訟，並聲明：如主文第1 項所示。
二、被告經合法通知，未於言詞辯論期日到場，亦未提出書狀作
    何聲明或陳述。
三、按故意或過失，不法侵害他人之權利者，負損害賠償責任；
    汽車、機車或其他非依軌道行駛之動力車輛，在使用中加損
    害於他人者，駕駛人應賠償因此所生之損害，民法第184 條
    第1 項前段、第191 條之2 本文分別定有明文。又汽車在同
    一車道行駛時，除擬超越前車外，後車與前車之間應保持隨
    時可以煞停之距離，道路交通安全規則第94條第1項定有明
    文。經查，原告主張之前開事實，有道路交通事故現場圖及
    行車紀錄器畫面光碟暨現場照片等（見本院卷第21至31頁）
    在卷可佐，經核與原告所述無訛，是本院綜合本件調查證據
    之結果及全辯論意旨，堪信原告之主張為真實。則原告請求
    被告負侵權行為損害賠償責任，核屬有據。
四、負損害賠償責任者，除法律另有規定或契約另有訂定外，應
    回復他方損害發生前之原狀，且債權人得請求支付回復原狀
    所必要之費用，以代回復原狀，民法第213 條第1 、3 項定
    有明文。又物被毀損者，被害人除得依民法第196 條行使權
    利外，亦得依第213 條第3 項請求支付回復原狀所必要之費
    用，最高法院107 年度台上字第1618號民事判決參照。債權
    人所得請求者既為回復原狀之必要費用，倘以修復費用為估
    定其回復原狀費用之標準，則修理材料以新品換舊品時，即
    應予折舊，最高法院96年度台上字第854號民事判決參照。
    另依行政院財政部發布之固定資產耐用年數表及固定資產折
    舊率表規定，汽車如非屬運輸業用客車、貨車，耐用年數為
    5 年，依定率遞減法每年折舊千分之369 ，其最後1 年之折
    舊額，加歷年折舊累計額，總和不得超過該資產成本原額之
    10分之9 。查，系爭車輛修理費用總計為312,124元（含鈑
    金費用39,367元、烤漆費用42,720元及零件費用230,037元
    ）乙情，有估價單及發票（見本院卷第12至15頁）在卷可稽
    ，惟零件費用既係以舊換新，即應計算折舊，而系爭車輛為
    自用小客車，非屬運輸業用客車、貨車，且出廠日係100年2
    月乙節，有行車執照（見本院卷第16頁）附卷可參，系爭車
    輛至本件車禍事故發生之110年1月20日止，使用已逾5年期
    間，則揆諸上開折舊規定，零件部分費用折舊後之金額應為
    23,004元（計算式：230,037×0.1＝23,004，小數點後四捨五
    入），另加計鈑金費用39,367元、烤漆費用42,720元，系爭
    車輛修復之費用應為105,091元（計算式：23,004＋39,367＋4
    2,720＝105,091）。從而，原告請求被告給付105,091元，與
    法有據，應予准許。
五、末按給付無確定期限者，債務人於債權人得請求給付時，經
    其催告而未為給付，自受催告時起，負遲延責任。其經債權
    人起訴而送達訴狀，或依督促程序送達支付命令，或為其他
    相類之行為者，與催告有同一之效力；又遲延之債務，以支
    付金錢為標的者，債權人得請求依法定利率計算之遲延利息
    ，而應付利息之債務，其利率未經約定，亦無法律可據者，
    週年利率為5 ％，民法第229 條第2 項、第233 條第1 項前
    段及第203 條分別定有明文。查，本件原告請求被告給付10
    5,091元部分，係以支付金錢為標的，且無確定期限，又未
    約定利息，則被告應自受催告時起，負遲延責任，則原告就
    上述得請求之金額，併請求自起訴狀繕本送達被告之翌日即
    111年3月26日（於111年3月15日寄存送達桃園市政府警察局
    桃園分局景福派出所，見本院卷第35頁）起至清償日止，按
    年息5 ％計算之利息，同屬有據。
六、從而，原告依民法侵權行為及保險代位之法律關係，請求被
    告給付如主文第1 項所示，為有理由，應予准許。
七、本件原告勝訴部分，係就民事訴訟法第427 條適用簡易訴訟
    程序所為被告敗訴之判決，依同法第389 條第1 項第3 款之
    規定，應依職權宣告假執行。
八、訴訟費用負擔之依據：民事訴訟法第78條。
中　　華　　民　　國　　111 　年　　7 　　月　　15　　日
                  桃園簡易庭  法  官  顏嘉漢
以上為正本係照原本作成。
如不服本判決，應於送達後20日內，向本院提出上訴狀並表明上
訴理由，如於本判決宣示後送達前提起上訴者，應於判決送達後
20日內補提上訴理由書（須附繕本）。
如委任律師提起上訴者，應一併繳納上訴審裁判費。   
中　　華　　民　　國　　111 　年　　7 　　月　　15　　日
                              書記官  楊上毅